<!DOCTYPE html PUBLIC "-//W3C//DTD XHTML 1.0 Transitional//EN" "http://www.w3.org/TR/xhtml1/DTD/xhtml1-transitional.dtd">
<html xmlns="http://www.w3.org/1999/xhtml">
<head>
	<meta http-equiv="Content-Type" content="text/html; charset=iso-8859-1" />
	<title>Ymmärrä suomea</title>
	<style type="text/css" media="all">@import "css/styles.css";</style>
	<script type="text/javascript" src="swfobject.js"></script>
</head>
<body class="font-medium">
	<div id="main-wrapper">
		<div id="topbar"></div>
		<div id="main-menu">
			<table cellspacing="0" cellpadding="0" border="0" class="add-links"><tr>
				<td class="item"><img class="raquo" src="i/raquo.gif" alt="" height="7" width="4" /><a href="/ymmarra/index.php?moduli=sanakirja">Sanakirja</a></td>
				<td class="item"><img class="raquo" src="i/raquo.gif" alt="" height="7" width="4" /><a href="/ymmarra/index.php?moduli=verbit">Verbiluettelo</a></td>
				<td class="item"><img class="raquo" src="i/raquo.gif" alt="" height="7" width="4" /><a href="/ymmarra/index.php?moduli=kielioppi">Kielioppi</a></td>
			</tr></table>
			<table cellspacing="0" cellpadding="0" border="0"><tr>
				<td class="item"><img class="raquo" src="i/raquo.gif" alt="" height="7" width="4" /><a href="/ymmarra/index.php">Etusivu</a></td>
				<td class="item"><img class="raquo" src="i/raquo.gif" alt="" height="7" width="4" /><a href="/ymmarra/index.php?moduli=tekstit">Lukutekstit</a></td>
			</tr></table>
		</div>
		<div id="content">
			<table cellspacing="0" cellpadding="0" border="0" id="content-wrapper"><tr>
				<td>
					<div id="left-menu">
												<div class="header-verb"><span>Verbit</span></div>
						<div class="menu">
								<div class="init"><a href="/ymmarra/index.php?moduli=verbit&kirjain=a">A</a></div>
								<div class="init"><a href="/ymmarra/index.php?moduli=verbit&kirjain=e">E</a></div>
								<div class="init"><a href="/ymmarra/index.php?moduli=verbit&kirjain=h">H</a></div>
								<div class="init"><a href="/ymmarra/index.php?moduli=verbit&kirjain=i">I</a></div>
								<div class="init"><a href="/ymmarra/index.php?moduli=verbit&kirjain=j">J</a></div>
								<div class="init"><a href="/ymmarra/index.php?moduli=verbit&kirjain=k">K</a></div>
								<div class="init"><a href="/ymmarra/index.php?moduli=verbit&kirjain=l">L</a></div>
								<div class="init"><a href="/ymmarra/index.php?moduli=verbit&kirjain=m">M</a></div>
								<div class="init"><a href="/ymmarra/index.php?moduli=verbit&kirjain=n">N</a></div>
								<div class="init"><a href="/ymmarra/index.php?moduli=verbit&kirjain=o">O</a></div>
								<div class="init"><a href="/ymmarra/index.php?moduli=verbit&kirjain=p">P</a></div>
								<div class="init"><a href="/ymmarra/index.php?moduli=verbit&kirjain=r">R</a></div>
								<div class="init"><a href="/ymmarra/index.php?moduli=verbit&kirjain=s">S</a></div>
								<div class="init"><a href="/ymmarra/index.php?moduli=verbit&kirjain=t">T</a></div>
								<div class="init"><a href="/ymmarra/index.php?moduli=verbit&kirjain=u">U</a></div>
								<div class="init"><a href="/ymmarra/index.php?moduli=verbit&kirjain=v">V</a></div>
								<div class="init"><a href="/ymmarra/index.php?moduli=verbit&kirjain=y">Y</a></div>
								<div class="init"><a href="/ymmarra/index.php?moduli=verbit&kirjain=Ä">Ä</a></div>
						</div>					</div>
				</td>
				<td>
					<div id="main-content">
						<div id="path">
							<a href=".">Etusivu</a> &gt; <a href="/ymmarra/index.php?moduli=verbit&kirjain=M">M</a>						</div>
													<h1>MENNÄ</h1>
						<table cellspacing="0" cellpadding="0" border="0">
							<tr>
								<td colspan="2" style="padding-bottom:10px;"><strong>Aktiivin indikatiivi</strong></td>
							</tr>
							<tr>
								<td><pre>PREESENS                   
minä      menen            
sinä      menet            
hän       menee            
me        menemme          
te        menette          
he        menevät          

PASSIIVI
          mennään          

IMPERFEKTI                 
         menin             
         menit             
         meni              
         menitte           
         menimme           
         menivät           

PASSIIVI
         mentiin           

PERFEKTI
olen     mennyt            
olet     mennyt            
on       mennyt            
olemme   menneet           
olette   menneet           
ovat     menneet           

PASSIIVI
on       menty             

PLUSKVAMPERFEKTI
olin     mennyt            
olit     mennyt            
oli      mennyt            
olimme   menneet           
olitte   menneet           
olivat   menneet           
 
PASSIIVI
oli      menty             
</pre></td>
								<td>&nbsp;&nbsp;&nbsp;</td>
								<td><pre>     KIELTOMUOTO
     en        mene
     et        mene
     ei        mene
     emme      mene
     ette      mene
     eivät     mene


     ei        mennä

   
     en        mennyt
     et        mennyt
     ei        mennyt
     emme      menneet
     ette      menneet
     eivät     menneet


      ei        menty


      en      ole mennyt
      et      ole mennyt
      ei      ole mennyt
      emme    ole menneet
      ette    ole menneet
      eivät   ole menneet


      ei      ole menty  


      en    ollut  mennyt
      et    ollut  mennyt
      ei    ollut  mennyt
      emme  olleet menneet
      ette  olleet menneet
      eivät olleet menneet


      ei    ollut   menty
</pre></td>
							</tr>
						</table>
						<table cellspacing="0" cellpadding="0" border="0">
							<tr>
								<td colspan="2" style="padding-bottom:10px;"><strong>Aktiivin konditionaali</strong></td>
							</tr>
							<tr>
								<td><pre>PREESENS
minä     menisin           
sinä     menisit           
hän      menisi            
me       menisimme         
te       menisitte         
he       menisivät         

PASSIIVI
         mentäisiin        

PERFEKTI
olisin   mennyt            
olisit   mennyt            
olisi    mennyt            
olisimme menneet           
olisitte menneet           
olisivat menneet           

PASSIIVI
olisi    menty             
</pre></td>
								<td>&nbsp;&nbsp;&nbsp;</td>
								<td><pre> 
      en          menisi
      et          menisi
      ei          menisi
      emme        menisi
      ette        menisi
      eivät       menisi


      ei           mentäisi


      en olisi    mennyt
      et olisi    mennyt
      ei olisi    mennyt
      emme olisi  menneet
      ette olisi  menneet
      eivät olisi menneet


      ei olisi     menty
</pre></td>
							</tr>
						</table>
						<table cellspacing="0" cellpadding="0" border="0">
							<tr>
								<td colspan="2" style="padding-bottom:10px;"><strong>Aktiivin potentiaali</strong></td>
							</tr>
							<tr>
								<td><pre>PREESENS
minä     mennen            
sinä     mennet            
hän      mennee            
me       mennemme          
te       mennette          
he       mennevät          

PASSIIVI
         mentäneen         

PERFEKTI
lienen   mennyt            
lienet   mennyt            
lienee   mennyt            
lienemme menneet           
lienette menneet           
lienevät menneet           

PASSIIVI
lienee   menty             
</pre></td>
								<td>&nbsp;&nbsp;&nbsp;</td>
								<td><pre> 
      en          menne
      et          menne
      ei          menne
      emme        menne
      ette        menne
      eivät       menne


      ei          mentäne


      en    liene mennyt
      et    liene mennyt
      ei    liene mennyt
      emme  liene menneet
      ette  liene menneet
      eivät liene menneet


      ei  liene menty
</pre></td>
							</tr>
						</table>
						<table cellspacing="0" cellpadding="0" border="0">
							<tr>
								<td colspan="2" style="padding-bottom:10px;"><strong>Aktiivin imperatiivi</strong></td>
							</tr>
							<tr>
								<td><pre>PREESENS

(sinä)   mene              
(hän)    menköön           
(me)     menkäämme         
(te)     menkää            
(he)     menkööt           

PASSIIVI
         mentäköön         

PERFEKTI

ole      mennyt            
olkoon   mennyt            
olkaamme menneet           
olkaa    menneet           
olkoot   menneet           

PASSIIVI
olkoon   menty             
</pre></td>
								<td>&nbsp;&nbsp;&nbsp;</td>
								<td><pre> 

      älä         mene  
      älköön      menkö
      älkäämme    menkö
      älkää       menkö
      älkööt      menkö


      älköön      mentäkö



      älä ole       mennyt
      älköön olko   mennyt
      älkäämme olko menneet
      älkää olko    menneet
      älkööt olko   menneet


      älköön olko    menty
</pre></td>
							</tr>
						</table>
						<table cellspacing="0" cellpadding="0" border="0">
							<tr>
								<td colspan="2" style="padding-bottom:10px;"><strong>Verbin nominaalimuodot</strong></td>
							</tr>
							<tr>
								<td><pre>I INFINITIIVI              

Lyhyempi muoto:            
         mennä             

Pitempi muoto:             
         mennäkseni        
         mennäksesi
         mennäksensä
         mennäksemme
         mennäksenne
         mennäksensä

III  INFINITIIVI           

inessiivi    menemässä     
elatiivi     menemästä     
illatiivi    menemään      
adessiivi    menemällä
abessiivi    menemättä     
instruktiivi menemän       
                           
Passiivi
instruktiivi mentämän      
                           
                           
</pre></td>
								<td>&nbsp;&nbsp;&nbsp;</td>
								<td><pre>      II INFINITIIVI

      inessiivi    mennessä
      instruktiivi mennen

      Passiivi
      inessiivi    mentäessä






      IV INFINITIIVI

      nominatiivi  meneminen
      partitiivi   menemistä
   

      I PARTISIIPPI
      aktiivi      menevä
      passiivi     mentävä

      II PARTISIIPPI
      aktiivi      mennyt  
      passiivi     menty
</pre></td>
							</tr>
						</table>

					</div>
				</td>
			</tr></table>		</div>
		<div id="footer"><a href="http://www.oph.fi/"><img src="i/oph_logo_ymmarrasuomea.gif" width="157" height="35" alt="OPH" /></a></div>
	</div>
</body>
</html>
